臺灣高等法院刑事判決　　　　　　　　 95年度上訴字第951號
上　訴　人
即　被　告　乙○○
指定辯護人　本院公設辯護人甲○○
上　訴　人
即　被　告　丙○○
選任辯護人　李長生　律師
　　　　　　林雯澤　律師
上列上訴人因毒品危害防制條例等案件，不服臺灣板橋地方法院
93年度重訴字第32號，中華民國95年2月10日第一審判決（起訴
案號：臺灣板橋地方法院檢察署93年度偵字第10251號），提起
上訴，本院判決如下：
    主  文
上訴駁回。
    事  實
一、乙○○曾於民國（下同）91年間，因違反毒品危害防制條例
    案件（販賣第二級毒品大麻），經臺灣臺北地方法院以91年
    度訴字第560號判決判處有期徒刑7年2月，復經本院以92年
    度上訴字第224號判決駁回上訴，再於94年11月17日經最高
    法院以94年度臺上字第6412號判決駁回上訴確定（不構成累
    犯）。
二、詎乙○○（英文名字為「VICK」）猶不知悔改，明知大麻係
    毒品危害防制條例所列管之第二級毒品，不得非法持有、運
    輸及販賣，亦屬懲治走私條例所規定未經許可不得私運進口
    入境臺灣地區之管制物品，竟受移居加拿大溫哥華市Richmo
    nd地區之鍾豪（對外自稱鍾子敬，英文名字「BECK」，已成
    年，業經原審通緝在案）邀約，參與鍾豪所議定以航空郵包
    自加拿大溫哥華市將寄送運輸第二級毒品大麻至臺灣之計畫
    ，並負責為鍾豪找尋及連繫願代為收受第二級毒品大麻郵包
    之臺灣友人。旋乙○○即與鍾豪共同基於運輸管制物品第二
    級毒品大麻之概括犯意，由乙○○依鍾豪指示找尋臺灣願意
    代為收受轉寄大麻郵包之友人，乙○○隨因思及其於90年間
    ，曾因參加朋友派對而結識且迄今仍有聯繫之朋友熊玲妮（
    英文名字「JESSICA」，已成年，現由本院以94年度上更一
    字第838號案件審理），乃於92年年底間某日（尚未離開加
    拿大之期間）以網路MSN（MSN帳號：VI CK665@hotmail.com
    ）與熊玲妮聯繫（熊玲妮之MSN帳號：LI N_NI@hotmail.com
    ），詢問熊玲妮是否願意收受並轉寄「BECK」（即鍾豪）自
    加拿大郵寄之郵包，而乙○○於利用MSN向熊玲妮詢問上開
    收受轉寄事宜時，鍾豪亦以「BECK」之名字，使用MSN（帳
    號：ENDLESSPOWER@hotmail.com）參與乙○○與熊玲妮間之
    MSN通話，與乙○○一同要求熊玲妮在臺灣代為收受轉寄郵
    包，熊玲妮應允之。嗣熊玲妮於93年1月初某日，在臺北市
    ○○○路、和平東路附近之「二樓」舞廳內與綽號「小美」
    之友人閒聊時，綽號「小美」者告以「BECK」之人係在從事
    不法，要熊玲妮小心等語，熊玲妮心生疑慮，即以MSN聯絡
    之方式詢問乙○○郵寄何物，乙○○回稱不方便告知，要熊
    玲妮別多問，熊玲妮當時對於郵包內所裝置物品為違禁毒品
    一事已有認知，仍囿於朋友情誼，同意參與乙○○與「BECK
    」（鍾豪）間之運輸第二級毒品大麻入臺之計畫，而為乙○○及「BECK」（鍾豪）在臺灣境內轉運第二級毒品大麻。熊
    玲妮同意乙○○之請託後，即告知乙○○將大麻郵包郵寄至
    臺北縣中和市○○路313號熊玲妮任職之三朋工業股份有限
    公司（下稱三朋公司），並註明收件人為JESSICA HS IUNG
    ，乙○○與熊玲妮並約定以MSN為聯絡方式，由乙○○於郵
    寄前先行告知熊玲妮，熊玲妮收受後以MSN上網回報，乙○○再告以大麻郵包收到後轉寄之地址，鍾豪即依上開方式，
    於93年2月3日、4日、5日密集接續自加拿大郵寄如附表一所
    示之大麻郵包，其中於93年2月4日、5日自加拿大郵寄部分
    （即附表一編號2、3所示），先於同年月10日、9日運輸進
    入臺灣境內，經中華郵政股份有限公司郵件處理中心臺北關
    稅稽查股（下稱臺北關稅稽查股）抽檢郵包時發現有異，通
    報法務部調查局偵查，由法務部調查局人員於93年2月11 日
    會同郵務士將如附表一編號2、3所示之郵包送達至上開收件
    地件即三朋公司，由不知情之三朋公司櫃檯人員收受，再行
    通知熊玲妮前往領取後，為調查局人員當場查獲並扣得如附
    表一編號2、3所示之大麻郵包，熊玲妮移送檢察官偵查後，
    經聲請羈押獲准；同年月12日，如附表一編號1所示之大麻
    郵包亦陸續運輸進入臺灣境內，亦為臺北關稅稽查股發現後
    ，通知調查局人員，經調查局人員於同年月18日扣得該部分
    之大麻郵包。
三、乙○○知悉熊玲妮為警查獲後，仍不知悔悟，猶參與鍾豪主
    導之上開運輸大麻計畫，並再次為鍾豪找尋及聯繫願代為收
    受第二級毒品大麻郵包之臺灣友人，二人遂承前概括犯意，
    由乙○○先行連繫在臺灣之綽號「莫妮卡」（即英文名字「
    MONICA」）之女性成年友人，負責在臺灣收受鍾豪自加拿大
    地區郵寄至臺灣之大麻郵包後回報鍾豪，鍾豪即於如附表二
    所示之93年3月3日、15日、17日，書寫乙○○所告知如附表
    二所示之收件人及收件地址，密集接續將如附表二所示之大
    麻以郵包包裝郵寄進入臺灣境內，其中如附表二編號1至7所
    示部分，於93年3月8日、23日經財政部臺北關稅局人員發現
    有異，通知內政部警政署刑事警察局，由該局報請檢察官聲
    請執行控制下交付，將附表二編號1至3所示部分由郵務士送
    達至收件地址，交由綽號「莫妮卡」之成年女子收受，嗣綽
    號「莫妮卡」之成年女子於收受後，自行基於販賣第二級毒
    品大麻之概括犯意，連續將其所收受之附表二編號1至3之大
    麻販賣予周詩修（另案經檢察官通緝），另如附表編號8至
    11部分，則於郵寄運輸進入臺灣境內後，經財政部臺北關稅
    局人員發現，通報內政部警政署刑事警察局查獲扣案。
四、丙○○（英文名字「HOWARD」，MSN帳號：VISUALHC@HOTMAI
    L.COM）於加拿大留學之際，參加鍾豪經營之無限影音工作
    室舉辦之新人選拔賽，因而認識自稱「鍾子敬」之鍾豪。詎
    丙○○明知大麻係毒品危害防制條例所列管之第二級毒品，
    不得非法持有、運輸及販賣，亦屬懲治走私條例所規定之未
    經許可不得私運進口入境臺灣地區之管制物品，竟為能獲得
    鍾豪之培訓，順利進入演藝圈，而接受鍾豪之邀約，參與鍾
    豪在加拿大將第二級毒品大麻以郵包方式運輸至臺灣之計畫
    ，為鍾豪找尋及連繫願代為收受第二級毒品大麻郵包之臺灣
    友人。嗣丙○○即與鍾豪共同基於運輸管制物品第二級毒品
    大麻之犯意 (鍾豪係基於概括之犯意)，依鍾豪之指示，在
    加拿大以網路MSN聯絡方式，於93年3月間某日徵得不知情之
    臺灣友人戊○○（英文名字LINDA YEH，MSN帳號：
    RAIN69228@HOTMAIL.COM ，經檢察官以93年度偵字第7354號
    為不起訴處分確定）同意代為收受轉寄8封郵包後，回報鍾
    豪，再依鍾豪之指示，由丙○○先行於如附表三編號2所示
    之郵包書寫友人戊○○之英文姓名及送達地址後，交予鍾豪
    ，鍾豪則再按該址書寫另7封郵包，密集接續於如附表三所
    示之93年3月30日、同年月31日，分別將如附表三所示之大
    麻郵包郵寄至臺灣，並依序於93年4月5日、6日郵寄運輸進
    入臺灣境內，嗣為財政部臺北關稅局人員發現有異，通報內
    政部警政署刑事警察局員警到場，經員警會同郵務士將如附
    表三所示之郵包均送達至收件地件，由不知情之戊○○祖母
    葉林集美收受後，放置於戊○○之房間內，始查獲上情，並
    扣得如附表三所示之大麻郵包8封。
五、案經臺灣板橋地方法院檢察署檢察官指揮內政部警政署刑事
    警察局移送偵查起訴暨移送併辦。
    理  由
甲、證據能力部分：
壹、被告乙○○部分：
一、秘密證人Ａ１於警詢、偵查中之陳述：
  (一)按被告以外之人於檢察事務官、司法警察官或司法警察調查
    中所為之陳述，與審判中不符時，其先前之陳述具有較可信
    之特別情況，且為證明犯罪事實存否所必要者，得為證據，
    刑事訴訟法第159條之2定有明文。經查：秘密證人Ａ１之警
    詢筆錄部分，其證詞係針對其於92年12月1日之警詢筆錄而
    為確認，亦即秘密證人Ａ１指訴被告乙○○之犯行係在92年
    12月1日之前，惟本件檢察官起訴之犯罪時間係如附表二、
    三、四所示之93年3月起至93年5月間，且併案部分即如附表
    一所示之犯罪時間亦在93年1、2月間，均與秘密證人Ａ１指
    訴之時間不符。再者，秘密證人Ａ１此部分指訴之大麻郵包
    亦未經扣案，且無相關事證證明具有較可信之特別情況，依
    上開說明，難認有證據能力。
  (二)按被告以外之人於偵查中向檢察官所為之陳述，除顯有不可
    信之情況者外，得為證據，刑事訴訟法第159條之1第2項定
    有明文。經查：秘密證人Ａ１於偵查中之證述，業經具結，
    有訊問筆錄及結文1紙附卷可稽，合於法定要件，且無顯不
    可信之情況，依刑事訴訟法第159條之1第2項規定，乃傳聞
    證據之例外情形，自有證據能力。
二、被告乙○○於原審雖指稱：本院93年度上訴字第2874號影印
    卷內所附法務部調查局臺北市調查處扣押筆錄之執行經過情
    形欄所載「VICK自加拿大寄至三朋工業股份有限公司予JESS
    ICAHSI UN G（熊玲妮）二包國際郵包，內含大麻毒品，毛
    重共計561.5公克（編訂3-1、3- 2、3-3）」及扣押物品收
    據上所載「熊玲妮同意交付VICK自加拿大寄至三朋工業處所
    二件國際郵包已經實施扣押完畢」等語，均係片面記載，且
    其上並無被告乙○○之指紋，況郵包寄送時，伊人在越南、
    泰國等地，並不在加拿大，此部分記載與事實不符，顯不可
    信，自不具證據能力云云。惟查：按除顯有不可信之情況外
    ，公務員職務上製作之紀錄文書、證明文書，得為證據，刑
    事訴訟法第159條之4第1款定有明文。經查：上開扣押筆錄
    及扣押物品收據係本件查獲警員依法執行公務時製作之文書
    ，且記載之內容亦與被查獲人熊玲妮證述之情形相符，難認
    有顯不可信之情形，依前開規定，自得為證據。被告執此爭
    辯，尚有誤會，要不足採。
三、本件以下引用之證據（除前述有爭執部分外），檢察官、被
    告乙○○及辯護人於原審調查證據時均無異議，視為同意作
    為證據，且本院審酌該證據作成之情況，並無違法取證及證
    明力明顯過低之瑕疵，認均適於為本件認定事實之依據，依
    刑事訴訟法第159條之5第2項之規定，均有證據能力。
貳、被告丙○○部分：
一、證人戊○○於警詢、偵查中之陳述：
    被告丙○○原審選任辯護人雖指稱：證人戊○○於警詢、偵
    查中之證述均未經具結，並無證據能力。惟查：(一)按刑事
    訴訟法並未賦予司法警察（官）有命證人具結之權力，此觀
    刑法第16 8條及刑事訴訟法第196條之1第2項（即第186條不
    在準用之列）規定自明，是證人於警詢時未為具結，乃屬當
    然，不得因此遽謂不得作為證據。(二)證人戊○○於偵查中
    係以被告之身分經檢察官訊問，並非以證人之身分接受訊問
    ，依現行刑事訴訟法相關規定，除於審判程序中調查共同被
    告有關其他共同被告之案件時，應準用有關人證之規定外（
    參見刑事訴訟法第287條之2規定），於偵查程序並無相同或
    類似之規定，故證人戊○○於偵查中既以被告身分應訊，縱
    陳述有關本件被告丙○○之案件部分，然於實定法上並無命
    其必須改以證人身分具結陳述之誡命要求，故其如未改以證
    人身分具結陳述，亦無違反應命具結之問題。是被告丙○○
    原審選任辯護人上開所辯，尚有誤會。況證人戊○○經原審
    及本院經傳喚到庭進行交互詰問，其於原審、本院審理時證
    述之內容核與警詢、偵查中之證述大致相符，亦足認其於警
    詢、偵查中之證述並無證明力明顯過低之瑕疵，且經本院審
    酌其陳述作成時之情況，被告丙○○亦未爭執警詢及偵查中
    有違法取證之情形，認為均適於為本件認定事實之依據，自
    得為本件之證據。
二、本件以下所引用有關被告丙○○之證據（除前述有爭執部分
    外），檢察官、被告丙○○及其辯護人於本院調查證據時均
    無異議，本院審酌該證據作成之情況，核無違法取證及證明
    力明顯過低之瑕疵，認為均適於為本件認定事實之依據，依
    刑事訴訟法第159條之5第2項規定，均有證據能力，合先敘
    明。
乙、實體部分：
壹、被告乙○○有罪部分：
一、被告乙○○經合法傳喚，無正當理由未到庭。惟查：被告乙○○於原審僅坦承就併案部分受鍾豪之託，委請臺灣友人熊
    玲妮代為收受鍾豪自加拿大郵寄至臺灣之郵包之事實，惟矢
    口否認有運輸大麻犯行，辯稱：(一)併案部分（即事實二之犯
    罪事實）：伊在加拿大為鍾豪打工時居住在鍾豪住處，某日
    伊與臺灣友人以網路MSN聊天時，鍾豪突然加入MSN線上聊天
    ，問伊是否有朋友可幫他在臺灣收郵件，當時熊玲妮也在線
    上，因熊玲妮曾見過鍾豪，伊始將鍾豪拉進MSN聊天室，事
    後伊離開加拿大，前往香港或泰國，有人撥打伊使用之電話
    ，請伊上網路MSN，伊認為是朋友就找網咖使用網路MSN，隨
    即發現鍾豪使用之帳號在MSN線上，另熊玲妮亦在MSN線上，
    伊認為他們好像算好時間打電話叫伊上線，伊上線後，就將
    鍾豪使用之MSN帳號內所載之寄送地址，複製給熊玲妮，伊
    並未寄過郵包。(二)起訴部分（即事實三之犯罪事實）：伊使
    用網路MSN時，從未使用「朽木」或「JOAN」之名稱，且伊
    之前並不認識同案被告丙○○，亦不認識張佩蓉、周詩修、
    「JANIFFER」或起訴書附表所載其他之郵包收件人，至於「
    MONICA」係伊前女友，已分手；又Ａ１僅見過伊一、二次面
    ，如何知道伊之身高、體重？又如何知道伊之MSN帳號？且
    Ａ１及警員趙家輝之證詞均不實在，況伊當時人不在加拿大
    ，不可能利用電腦遙控運輸及販賣毒品情事，再大麻毒品價
    值甚高，非動動鍵盤即可以遙控處理云云；其原審選任辯護
    人於原審辯稱：(一)併案部分（即事實二之犯罪事實）：併案
    部分查扣之郵包經鑑定後均與被告乙○○之指紋不符，且扣
    案郵包寄送時間無論係併案所指93年1、2月或起訴所指之93
    年4、5月間，被告乙○○並不在加拿大，不可能參與郵寄毒
    品犯行，且被告乙○○為警查獲時所扣得之MSN、手機、PDA
    等相關資料，均無與熊玲妮間之聯絡資料，證人熊玲妮其後
    亦未以即時影像看過對話之人，不能證明使用MSN與熊玲妮
    對話之人即係被告乙○○。(二)起訴部分（即事實三之犯罪事
    實）：被告乙○○與丙○○並不認識，自無犯意之聯絡，且
    關於MSN談話紀錄部分，並無相關帳號、通話時間及時期，
    警員趙家輝亦證稱並非原始資料，而係秘密證人Ａ１提供，
    Ａ１則證稱該MSN談話紀錄，並非Ａ１本人與乙○○間之談
    話，而係Ａ１之友人珍妮佛（JANIFFER）與乙○○間之談話
    ，由Ａ１將資料原封不動以電子郵件寄給警察趙家輝，惟何
    以警察趙家輝進行解碼後，並無日期、時間及帳號之紀錄？
    且MSN談話紀錄係「JANNY」與「JOAN」、「MONICA」與「朽
    木」間之對話，雖Ａ１及警察趙家輝指稱「JOAN」及「朽木
    」即係被告乙○○，警察趙家輝並稱「JANNY」是Ａ１，但
    Ａ１證稱並非伊之談話，二者互有矛盾，又Ａ１證稱伊不認
    識「MONICA」，則Ａ１如何能提出此談話紀錄？況Ａ１於警
    詢及偵查中所言互有矛盾，於警詢時先稱被告乙○○曾說要
    測試伊能否「獨立作業」，銷售大麻，而伊當時不知道係寄
    到臺灣，是寄到後才知道云云，惟既係如此，何以有所謂「
    獨立作業」之問題；又Ａ１證稱郵寄大麻是要測試其是否能
    銷售大麻，嗣稱是要作為之前銷售之犒賞云云，如何有測試
    （尚未銷售）及犒賞（已銷售）併存之情形。且Ａ１證稱大
    麻僅供伊自己玩玩，自無犒賞問題，再Ａ１於審理時否認於
    警詢及偵查中證稱獨立作業及被告乙○○所稱要犒賞之言語
    ；證人趙家輝亦證稱僅有趙千惠指認被告乙○○等語，而卷
    內並無趙千惠指認之資料，自無從證明被告乙○○有運輸及
    販賣毒品云云。惟查：
(一)併案部分（即事實二部分）：
  (一)上開事實二部分，被告乙○○於原審準備程序時坦承依老闆
    鍾豪之指示，拜託臺灣友人熊玲妮代收鍾豪之郵包等事實（
    見原審卷(一)第71頁），並經證人熊玲妮於警詢、偵查、另案
    法院（即臺灣臺北地方法院93年度重訴字第20號、臺灣高等
    法院93年度上訴字第2874號刑事案件）及原審審理時指證明
    確，且鍾豪（「BECK」）係依被告乙○○告知指定熊玲妮為
    收件人，於93年3月3日、4日、5日自加拿大溫哥華Richmo
    nd地區以郵包交寄如附表一所示之郵包至上開證人熊玲妮任
    職之三朋公司，並於郵包上書寫指定證人熊玲妮之英文名字
    「JESSICA HSIUN」為收件人，而如附表一所示之郵包分別
    於同年月12日、9日、10日經臺北關稅稽查股抽檢郵包發現
    通知法務部調查局，經調查局人員於同年月18日、11日予以
    查扣，有如附表一所示之物扣案及如附表一編號2、3所示之
    大麻郵包影本2紙（見臺灣臺地方法院檢察署93 年度偵字第
    3646號卷〈下稱偵D卷〉第20、21頁）、扣案物之照片影本1
    紙（見本院93年度上訴字第2874號影卷〈下稱另案本院影卷
    〉第36頁）附卷可稽，再關於如附表一所示之郵包自加拿大
    交寄日期、海關及法務部調查局人員查獲之日期，亦有法務
    部調查局臺北市調查處93年11月17日肆字第093434861150號
    函暨所附之附表、財政部臺北關稅局93年2月9日北郵緝移字
    第0930100036號及93年2月10日北郵緝移字第0930100037號
    函及其附表、臺北關稅局扣押貨物運輸工具收據及搜索扣押
    筆錄、查獲郵包照片、郵包影本、法務部調查局臺北市調查
    處93年2月18日扣押筆錄、扣押物品目錄表存卷可按（見另
    案本院影卷第54至79頁）；上開扣案毒品，經送請法務部調
    查局鑑定結果，均含毒品大麻成份，有該局93年4月1日調科
    壹字第020006303號鑑定通知書，雖該次函文所載包數有誤
    ，旦業經該局以93年11月2日調科壹字第09362396500號函復
    更正送驗包數為16小包及再次鑑定大麻如附表一所示，有上
    開函文可參（見偵D卷第121頁、另案本院影卷第35、36頁）
    。是綜上所述，被告乙○○係受鍾豪指示負責連繫證人熊玲
    妮代為收受郵包，並自加拿大交寄至證人熊玲妮任職之三朋
    公司前址，指名熊玲妮以「JESSICA HSIUN」之名收受如附
    表一所示其內藏有第二級毒品大麻之郵包，灼然明甚。
  (二)被告乙○○於偵查中辯稱：伊認識貝克（「BECK」，即鍾豪
    ），鍾豪在溫哥華是個小癟三，伊表弟說他是開模特兒公經
    紀公司，伊並無寄送任何物品要臺灣的JESSICA熊玲妮代收
    云云（見臺灣臺北地方法院檢察署93年度偵緝字第1331號卷
    〈下稱偵C卷〉第20頁）；於檢察官聲請羈押經臺灣臺北地
    方法院法官訊問時改稱：伊不認識貝克（即鍾豪），伊認識
    熊玲妮，但不確定貝克（即鍾豪）與熊玲妮間是否認識，伊
    是被貝克（即鍾豪）他們栽贓，因伊不知道貝克（即鍾豪）
    與熊玲妮間是否認識云云（臺灣臺北地方法院93年度聲羈字
    第329號影卷第16、17頁）；於原審訊問時供稱：因老闆鍾
    豪交代，拜託伊找人幫他收信件，伊是被鍾豪嫁禍云云（見
    原審卷(一)第71頁）；於原審審理時供稱：伊在加拿大時，曾
    居住在鍾豪家中，並曾幫鍾豪打工，鍾豪在臺灣有出過武俠
    小說，有文學素養，父親是律師（見原審95年1月3日審判筆
    錄第15頁）．．．伊係於加拿大住在鍾豪家時，以網路MSN
    與臺灣友人聊天，恰好鍾豪加上線上聊天，拜託伊找人在臺
    灣代收郵件，因熊玲妮亦在線上聊天，始由伊及鍾豪、熊玲
    妮三方談話，最後伊離開加拿大後，接獲電話，以為係友人
    ，即依電話指示上網使用MSN，並將使用鍾豪帳戶者告知之
    郵包轉寄地址，轉告熊玲妮云云（見原審95年1月3日審判筆
    錄第16頁），前後供詞反覆不一，且與本院認定之上開事證
    不符，無非飾卸之詞，不足採信。
  (三)被告乙○○於原審準備程序供稱：因老闆鍾豪交代，拜託伊
    找人幫他收信件；伊在92年12月受鍾豪拜託直接請熊玲妮收
    一次，後來有再拜託一次等語（見原審卷(一)第71頁），核與
    證人熊玲妮於警詢、偵查、另案法院及原審審理時供證：伊
    係受「VICK」即乙○○之託收受「BECK」自加拿大郵包臺灣
    之郵包，再轉寄給他人等語相符，且證人熊玲妮已明確指證
    係由被告乙○○負責告知郵包已自加拿大寄出，迄伊上網以
    MSN回報收受郵包後，被告乙○○再告知郵包應再轉寄之地
    址及收件人等語，是雖證人熊玲妮與被告乙○○間係以網路
    MSN聊天談話時，而未使用即時影像，但證人熊玲妮依談話
    內容確可認定與其通話之人確為被告乙○○等情，亦經證人
    熊玲妮確認無誤（見本院93年度上訴字第2874號卷第48頁）
    ，參以被告乙○○與證人熊玲妮係熟識，是以證人熊玲妮依
    聊天時對方之語氣及慣用語言，斷定對方是否為被告乙○○
    本人，亦無錯誤指認之虞。被告乙○○原審選任辯護人辯稱
    ：熊玲妮在以網路MSN聯繫郵包事宜時，未使用即時影像，
    如何確定通話之對話係被告乙○○云云，自不足採。
  (四)至證人熊玲妮於原審固另證稱：伊不知郵包內包裝何物，且
    遭查獲扣得如附表一所示之郵包，與伊於93年1月間2次依被
    告乙○○、「BECK」（鍾豪）之託轉寄出去之郵包包裝不符
    ，郵包上亦未書寫被告乙○○及「BECK」（即鍾豪）之名字
    云云。惟查：證人熊玲妮於本件被查獲前，已先於93年1月
    間，2次受被告乙○○之託，代為轉寄「BECK」自加拿大郵
    寄至臺灣之不詳郵包等情，業據證人熊玲妮於原審證述明確
    ，而證人熊玲妮此次為警查獲扣得之如附表一所示郵包，其
    內所含之第二級毒品大麻合計淨重為1,768公克（214.36公
    克+222.38公克+668.02公克+663.58公克=1,768公克），數
    量甚多，價值亦高，衡情「BECK」即鍾豪如未先透過被告乙○○與臺灣之收件人熊玲妮連繫確認寄送對象及地點均安全
    無誤後，自無可能率爾將價值高昂之毒品，透過不知情之臺
    灣友人代為收受轉寄。況證人熊玲妮於93年1月初某日，在
    臺北市○○○路、和平東路附近之「二樓」舞廳內與綽號「
    小美」之友人閒聊時，綽號「小美」者告以「BECK」之人係
    在從事不法，要熊玲妮小心等語，熊玲妮心生疑慮，即以
    MSN聯絡之方式詢問被告乙○○郵寄何物，被告乙○○回稱
    不方便告知，要熊玲妮別多問等情，已據證人熊玲妮於原審
    自承在卷（見原審卷(二)第129頁），足見證人熊玲妮當時對
    於郵包內所裝置物品為違禁毒品一事已有認知，證人熊玲妮
    辯稱不知情云云，與事實不符，自難採信。再者，被告乙○○於鍾豪交寄如附表一所示之大麻郵包時，雖已離開加拿大
    ，但鍾豪仍再委由被告乙○○負責聯絡工作，足見被告乙○○與鍾豪間，確有相當之信任關係，否則鍾豪如何可能任由
    不知情且已離開加拿大之人負責價值甚鉅之非法大麻毒品郵
    包郵寄後之收受轉寄事宜？足認被告乙○○與鍾豪、熊玲妮
    間就事實二部分確均有運輸大麻進入臺灣境內之犯意聯絡，
    由鍾豪負責籌畫郵寄，再由被告孟負責大麻郵包在臺灣部
    分之收受轉寄聯絡工作，並由證人熊玲妮負責在臺灣收受後
    轉寄之工作甚明，被告乙○○辯稱係遭鍾豪利用嫁禍云云，
    委無足採。另被告乙○○為警查獲後扣得之其餘物品經勘驗
    後，或係被告乙○○之隨身物品，或因無法勘驗，有勘驗筆
    錄存卷可參（見原審卷(一)216至260頁），無法證明與本件有
    關，此部分自難據為不利於被告之認定，併予指明。
(二)起訴有罪部分（即事實三部分）：
  (一)上開事實三部分，業據秘密證人Ａ１於偵查中、原審及證人
    即員警趙家輝於原審指證綦詳，並經證人周詩修於偵查中證
    述明確，復有秘密證人Ａ１提供加密之MSN談話紀錄（見臺
    灣板橋地方法院檢察署93年度偵字第10251號卷〈下稱偵A卷
    〉第140至144、150至152、156至161頁）及員警趙家輝解密
    後之MSN談話紀錄（見偵A卷第145至149、153至155、162至
    167頁）各1份、如附表二編號1至3所示之大麻郵包影本6紙
    （見偵A卷第13至16頁）、如附表二編號4至11所示大麻郵包
    之財政部臺北關稅局93年3月23日北郵緝移字第093010005 0
    、0000000000號、93年3月24日北郵緝移字第0930101003 號
    函暨郵包影本、臺北關稅局扣押貨物運輸工具收據及搜索扣
    押筆錄（見偵A卷第32至48頁）在卷及扣案如附表二編號8至
    11所示郵包內之毒品（即係員警於93年3月31日16時20分許
    ，在臺北市士林區○○○路59號3樓逮捕周詩修所扣得之物
    ）扣案為憑。
    上開毒品經送請法務部調查局鑑定結果，均含第二級第24項
    毒品大麻成分，有該局93年8月31日調科壹字第060008571號
    鑑定通知書、扣押物品清單1紙、查獲照片5幀（見原審卷(一)
    第295、315、344、345頁），且原審函請法務部調查局分別
    鑑定各封大麻郵包之大麻重量，其結果如附表二所示，亦有
    該局94年7月4日調科壹字第09400297570號函3紙（見原審卷
    (二)11至13頁）附卷可稽。另附表二編號1至7所示之大麻郵包
    係在執行「控制下交付」予證人周詩修等情，亦據證人周詩
    修於偵查中證述明確（見偵A卷第227至22 8頁），並有內政
    部警政署刑事警察局94年4月12日刑偵四
    （三）字第0940052753號函1紙（見原審卷(一)第285頁）在卷
    可證，足認秘密證人Ａ１及證人趙家輝之證詞，與事實相符
    ，堪以採信。
  (二)證人即員警趙家輝於原審審理時結證稱：「（這些資料〈即
    臺灣板橋地方法檢察署93年度偵字第10251號卷第168至172
    頁之MSN談話紀錄〉是否你們提出？）是。．．．是證人提
    供的。．．．MSN聯絡的對象稱呼隨時可以改，但是網址是
    固定的，所以他們可以知道與他們談話的是誰。（問：他們
    有說朽木是何人？）有，他說是乙○○（筆錄均誤載為「施
    孟峰」）」等語（見原審卷(二)第85頁）、「（問：上面有三
    角形、亂碼的部分，為何會如此？）因為有加密。他傳給我
    的時候說有加密過，我們也曾經解密過，我當初如此列印是
    要證明是經過解密，我先列印沒有經過解密的部分，經過我
    解密之後，我再列印壹份一起給檢察官，所以解密後的部分
    應該是從145頁開始，例如140至144頁是有加密的部分，從
    145到149頁是我將140到144頁對談的內容進行解密後的部分
    。（問：之前談話紀錄上「JOAN」是誰？）當時證人說「JO
    AN」也是乙○○。（問：你們如何進行MSN解密？）是我解
    密的，有壹個解密的程式，用我自己的警用電腦進行解密。
    （問：是證人直接將MSN的內容E-MAIL給你的？）是，寄到
    我的警用電腦」等語（見原審卷(二)第87、88、89、90頁），
    核與秘密證人Ａ１於原審審理時證稱上開MSN談話紀錄未經
    更改，係由其以E-MAIL寄予警員趙家輝等情相符（見原審卷
    (二)第123頁），足見上開MSN談話紀錄所載「JOAN」確係被告
    乙○○。又卷附MSN談話紀錄有部分含亂碼及部分未含亂碼
    之情形，而含亂碼部分，經證人即員警趙家輝利用解密軟體
    解密後顯示之日期，與未解密前非屬亂碼部分日期及原先未
    經加密之前後內容文意均相符合，益徵此部分MSN談話紀錄
    確係秘密證人Ａ１提供之原始部分無疑。至被告乙○○原審
    選任辯護人雖以上開MSN談話紀錄並無日期、時間及帳號資
    料，質疑其真實性，惟證人即員警趙家輝於原審證稱：「我
    當初對證人說只要提供談話內容給我即可，因為對談的螢幕
    內容很大」等語（見原審卷(二)第87頁），是以證人趙家輝因
    礙於內容過大關係，而僅請求秘密證人Ａ１郵寄談話內容，
    亦與常理無違，自難遽以否認該份MSN談話紀錄之真實性，
    被告乙○○原審選任辯護人此部分辯解，委無足採。另被告
    乙○○原審選任辯護人雖以秘密證人Ａ１於警詢、偵查及原
    審審理時之證述互有矛盾，惟該矛盾部分，本院並未採為認
    定被告乙○○犯行之證詞，且該部分與本院認定之事實不涉
    ，自不足作為有利於被告乙○○之認定。
  (三)依卷附之MSN談話紀錄「2003.3.2.aa中文.txt 」部分觀之
    ，被告乙○○係於93年3月2日以「JOAN」名義與「Janny」
    利用MSN聯絡，其內容為：「JOAN說：明天開始就可以正常
    出貨啦」，並另談論有關如何郵寄之內容等語（見偵A卷第
    162至167頁），而如附表二編號1至3所示之大麻郵包隨即於
    上開交談之翌日即「93年3月3日」自加拿大郵寄至臺灣，有
    該3封之大麻郵包影本在卷可證（見偵A卷第16至18頁），益
    徵被告乙○○確實於附表二所示之大麻郵包部分負責聯繫之
    工作無誤。至被告乙○○雖一再以該段時間伊不在加拿大為
    由，辯稱未參與郵寄大麻郵包之犯行云云，惟被告乙○○既
    僅負責僅聯絡臺灣友人收受大麻郵包事宜，衡情被告乙○○
    祇須利用網路使用MSN與在加拿大負責郵寄之鍾豪及在臺灣
    收受大麻郵包之友人聯繫即可，其本人自無須仍留在境內，
    是以即令其當時並未在加拿大加拿大，仍難作為其有利之認
    定，被告乙○○於上開運輸大麻郵包犯行中負責聯繫工作，
    其與在加拿大負責郵寄大麻郵包之鍾豪間有運輸大麻至臺灣
    之犯意聯絡及負責聯繫之行為分擔甚明。被告乙○○上開辯
    稱，無非卸責之詞，難以採信。
  (四)證人周詩修於偵查中證稱：「（問：有無販毒？）有。（問
    ：如何賣？）先向莫妮卡買進，再賣給丫頭、蟲子、胖娃。
    （問：交易幾次？）2次（今年）。（問：在何處交易？）
    我家樓下，都是我出面。（問：賣何毒品？）大麻，我買入
    的時間第一次3月中約500克、第2次在3/25，約300克，我買
    入是要賣的。（問：購入成本？）第一次500克20萬元、賣
    出24萬元，第二次12萬賣出15萬元。（問：第三次交易數量
    ？）600克、21萬5,000元」等語（見偵A卷第226至228頁）
    ，足見證人周詩修前開證稱購入大麻時間與員警執行「控制
    下交付」所交付之如附表二編號1至7所示大麻郵包時間相合
    ，參以證人周詩修於偵查中證稱：「（問：信封袋上為何有
    中和住址？）我不知道，我拿到時就有了」等語（見偵A卷
    第22 8頁）；且證人即員警趙家輝於原審審理時結證稱：「
    最先時收件人是寫陳純美，但是該地址查無此人設籍，後來
    我們到現場監控，後來有逮捕收件人為陳純美的郵包的收件
    人為周詩修，周詩修為此批郵包的貨主。（問：你們執行控
    制下交付給周詩修的7封郵包，如何知道是大麻？）我們在
    海關那時候已經攔下了，那時候已經知道是大麻，我們再做
    後續投遞跟監控。．．因為我們之前已經查獲過，知道他們
    大麻包裝的樣式，如果拆開送驗，需要花費時間，但是郵包
    的收件有時間性，如果有遲延的寄送，他們貨主就會知道這
    批毒品被攔截，所以我們用目視，而且有聞到大麻葉的味道
    」等語（見原審卷(二)第82頁、第91頁），足見證人周詩修向
    「莫妮卡」購買如附表二所示之大麻郵包，即係被告乙○○
    依鍾豪之指示，提供在臺友人「莫妮卡」以收件人「陳純美
    」名義收受之如附表二所示之大麻郵包，被告乙○○與「莫
    妮卡」間亦有運輸大麻至臺灣之犯意聯絡及行為分擔至明。
二、綜上所述，被告乙○○上開所辯，無非圖卸之詞，均不足採
    。被告乙○○此部分事證明確，犯行堪以認定。
貳、被告丙○○有罪部分：
一、訊據被告丙○○固坦承在加拿大親自書寫如附表三編號2 所
    示郵包之收件人及收件地址等情不諱，惟矢口否認有運輸管
    制物品即第二級毒品大麻進入臺灣之犯行，辯稱：本件遭起
    訴之被告鍾豪、陳柏青、乙○○等人，伊只認識自稱「鍾子
    敬」之鍾豪，且伊只有幫鍾豪書寫1封文件，亦僅拜託臺灣
    友人戊○○代收1封文件，事後經戊○○告知，始知悉鍾豪
    計郵寄8封郵件；又伊係在書寫信封之1個月後，經由鍾豪告
    知郵寄予戊○○代收之郵包內裝有大麻，並遭鍾豪恐嚇，以
    暴力威脅。而伊知悉鍾豪郵寄大麻時，即告知戊○○寄交之
    郵包不單純云云。辯護人辯護意旨略以：(一)起訴書證據清單
    所列之證人Ａ１、張佩蓉、周詩修、熊玲妮之證述及MSN 談
    話紀錄均未提及被告丙○○，自無從認定被告丙○○涉有起
    訴書所指犯行。(二)員警趙家輝已證稱於監聽周詩修電話時並
    未聽及周詩修與被告丙○○有何聯絡，且周詩修於偵查中亦
    未提及被告丙○○，則員警趙家輝雖另證稱查獲周詩修時，
    周詩修表示係與丙○○接洽云云，但屬傳聞證據，並無證據
    能力，且員警趙家輝既證稱有監聽周詩修之電話，卻未提出
    監聽紀錄，用以證明被告丙○○所辯係事後因鍾豪與周詩修
    通話時，始知悉鍾豪已郵寄之郵包係毒品云云為不實在，再
    證人戊○○證稱遭查獲後曾使用警察局之電話聯絡毒品之轉
    交事宜，然警方亦未提出該段MSN談話紀錄，亦見情虛。(三)
    證人戊○○之指訴，僅能證明被告丙○○曾請戊○○代收郵
    件，無從證明被告丙○○是否知悉郵件內容為大麻。(四)被告
    丙○○於偵查及警詢之供述，僅承認書寫1封郵件住址，但
    否認知悉郵件內容為大麻。又起訴書證據清單所列之扣案大
    麻、指認照片、法務部調查局之鑑定通知書、裝載大麻之信
    封封面影本及照片、財政部臺北關稅局函等，均無從證明被
    告丙○○「明知」而參與幫助鍾豪運輸毒品之行為。(五)被告
    丙○○僅認識鍾豪，不認識陳柏青、乙○○等人，又係因對
    演藝圈有興趣，始在加拿大參加無限影音工作所舉辦之比賽
    ，因而認識主辦人之一鍾豪，而被告丙○○係向鍾豪詢問有
    無演出機會，鍾豪表示有緊急文件須郵寄至臺灣，請被告丙○○提供臺灣地址，並要求被告丙○○書寫於信封上，被告
    丙○○因希望有演出機會，且認為鍾豪係郵寄一般文件及代
    收郵件亦係舉手之勞，始同意書寫臺灣友人「戊○○」之地
    址，不知鍾豪用以郵寄毒品。且被告丙○○於書寫後，經鍾
    豪詢問郵件是否收到，被告丙○○表示須詢問戊○○，鍾豪
    竟怒斥稱郵件內係大麻，如被告丙○○亂寫住址，會害其坐
    牢，並叫人圍毆被告丙○○，被告丙○○不得已始依鍾豪指
    示告知戊○○郵件不要拆封，並轉交「MONICA」，被告丙○○因而在加拿大屢遭鍾豪毆打，直至加拿大學校課程結束後
    返回臺灣，人身安全始得到保障。(六)被告丙○○僅書寫1 封
    郵件信封之住址，且證人戊○○於審理時亦係證稱是收到後
    才知道是8封。又被告丙○○如事先知悉鍾豪係郵寄大麻郵
    包，自不可能以知悉自己之真實姓名之友人戊○○為收件人
    ，且未指示戊○○不得拆封郵件；又被告丙○○「事後」知
    悉該郵包內裝大麻時，隨即暗示戊○○須保護自己，益證被
    告並未參與犯行。是本件卷證僅足認定被告丙○○有書寫信
    封之行為，其主觀上以為是寄送一般文件，自無從認定被告
    丙○○有起訴書所載犯行。(七)經相互比對原審94年11月29日
    審判筆錄、證人戊○○之MSN通話紀錄及被告丙○○之MSN通
    話紀錄後，可確知證人戊○○電腦硬碟儲存之MSN通話紀錄
    並非真實，自不得作為不利於被告丙○○之認定云云。
二、惟查：
  (一)被告丙○○冀能參加自稱「鍾子敬」之鍾豪經營之工作室培
    訓而進入演藝圈，乃依鍾豪之指示，託由不知情之臺灣友人
    戊○○之同意，並親自書寫如附表三編號2之郵包信封封面
    之收件人資料後交予鍾豪，供其郵寄如附表三所示之郵包至
    臺灣等情，業據被告丙○○於原審坦承不諱，核與證人戊○○證述之情節大致相符。而共犯鍾豪亦確實於如附表三所示
    之時間，陸續自加拿大寄送如附表三所示之8封郵包至臺灣
    ，並指定「LINDA YEH」即證人戊○○收受，嗣先後於93 年
    4月5日、6日為財政部臺灣關稅局人員發現，通報警方後，
    仍依收件地址送達，有財政部臺北關稅局93年4月5日北郵緝
    移字第0930101004、93年4月6日北郵緝移字第0930101005號
    函暨郵包影本、臺北關稅局扣押貨物運輸工具收據及搜索扣
    押筆錄及查獲大麻郵包照片8幀在卷為憑（見偵A卷第55至61
    、67至73頁、臺灣板橋地方法院檢察署93年度偵字第10772
    號卷〈下稱偵B卷〉第54至56頁、同原審卷(一)第334、335頁
    ），且扣案如附表三所示郵包內毒品，經送請法務部調查局
    鑑定，均含第二級第24項毒品大麻成分，煙草合計淨重891.
    09公克之情，有該局93年8月31日調科壹字第060008573 號
    鑑定通知書及扣押物品清單存卷可參（見原審卷(一)第296、
    318、319頁），嗣原審函請法務部調查局分別鑑定各封大麻
    郵包之大麻重量，其內容如各該附表所示，亦有該局94年7
    月4日調科壹字第09400297570號函3紙附卷可稽（見原審卷
    (二)11至13頁），足認共犯鍾豪以被告丙○○提供之戊○○為
    收件人之資料，自加拿大郵寄如附表三所示之郵包，其內確
    係第二級毒品大麻無疑。
  (二)被告丙○○雖辯稱：伊僅有書寫1封郵包封面，不知鍾豪郵
    寄共郵寄8封云云，惟被告丙○○於警詢時供稱：「（問：
    你93年在加拿大期間有無跟戊○○聯絡？）有，大約在3月
    份期間有用網路MSN密集與她聯絡，我請她幫我代收文件。
    （問：你請戊○○代何種文件？共有幾封？）當時候「BECK
    」要求你（應係我之誤繕）找1個地址代收文件，他告訴我
    郵內容是文字郵件，而且是急件，郵件裡面還有零食，『他
    說總共8封』，原本我是想要請我父母代收，但是因為他們
    常不在家要工作，所以我才找我的朋友「雨薇」戊○○代收
    。（問：你曾經替綽號「BECK」男子郵寄該類郵件幾次？）
    就只有這一次而已。（問：現警方提示海關於4月5、6日查
    扣之8封大麻郵件，請你指認查看該8封郵件信封，哪幾封是
    由你親筆書寫、寄送？）只有編號02之郵件信封（即附表三
    編號2所示）是由我親自書寫，我並沒有寄送。（問：編號
    02 信封上所書寫之收件人「LINDA YEH」是指何人？）是指
    「雨薇」（戊○○）」等語（見偵B卷第48頁），足認被告
    於警詢時自承鍾豪已告知欲郵寄「8封郵包」，而鍾豪亦係
    陸續於93年3月30日、31日郵寄共「8封郵包」至被告丙○○
    所告知之收件人戊○○之地址，有扣案如附表三所示之8封
    郵包可資佐證，且證人戊○○於原審審理時證稱：「（被告
    丙○○問：我是否有告知單純的信件只有1封？）沒有，只
    有說信件，沒有說幾封」等語（見原審卷(二)第101頁），是
    被告丙○○辯稱僅告知戊○○只有1封文件之語，應係推卸
    之詞，不足採信。又證人戊○○於原審證稱：「一開始是說
    他（指被告丙○○）要寄文件，沒有說要幫他朋友寄文件」
    等語（見原審卷(二)第101頁），倘被告丙○○係單純為鍾豪
    尋人在臺灣代收郵件，自可明白向戊○○表示，但卻未向收
    件人戊○○表示係代收友人之文件，與常情不符，是以被告
    丙○○固僅親自書寫1封郵包，惟被告丙○○既將書寫完成
    之郵包交予鍾豪，並經鍾豪告知總共郵寄之數量為「8封」
    ，足認鍾豪郵寄8封郵包至被告丙○○指定之收件人戊○○
    之送達地址，自均在被告丙○○主觀所認知並同意之範圍，
    是辯護人以被告丙○○僅書寫1封郵包，且證人戊○○於審
    理時證稱好像是收以後才知道是8封等語，認其餘7封與被告
    丙○○無關等語，自不足採。
  (三)被告丙○○及其辯護人雖均辯稱：被告丙○○並不知鍾豪郵
    寄之物為大麻云云。惟被告丙○○於警詢時供稱：「（問：
    你是否知道鍾豪的無限影音工作室公司除了作一些新人選拔
    比賽活動外，有無從事任何不法犯罪情事？）我知道他有在
    販賣大麻毒品。（問：鍾豪如何販賣大麻？）他是用航空郵
    寄方式將大麻郵寄回臺灣販賣」、「我記得是在92年3月份
    時，才知道周詩修這個人，是BECK要我跟他聯絡才知道有這
    個人。我用我在加拿大持用之手機0000000000號跟周詩修聯
    絡，第1通電話是『BECK』要我問他有沒有什麼事，人現在
    怎樣，小周回答他沒事，後來才又繼續跟他保持聯絡，『BE
    CK』要我跟他聯絡談論有關大麻、白粉毒品買賣的事情。（
    問。你所說的白粉是指？）據我所知是指古柯鹼毒品。（問
    ：你與周詩修所談論之大麻、古柯鹼之交易數量、價格、方
    式為何？）因為時間已過很久，所以我記不得了，但是我跟
    周詩修在電話中確實有談論這些事情」等語（見偵B卷第47
    頁反、偵A卷第48頁反面、49頁）；於偵查中供稱：「（問
    ：與周詩修聯絡是否寄信給戊○○之前的事情？）是」等語
    （見偵A卷第197頁反面），足見被告丙○○在加拿大尚未提
    供收件人戊○○轉收鍾豪之郵包時，即已明知鍾豪係將大麻
    以郵包方式郵寄運輸至臺灣。另被告於警詢及偵查中雖辯稱
    ：伊係於93年4月中即事後始知情鍾豪寄運大麻至臺灣，且
    伊馬上有打電話給伊朋友，告知信件內裝大麻，伊向朋友說
    對不起，並馬上返回臺灣云云，惟被告丙○○於原審審理時
    自承：伊係在93年7月份回臺等語（見原審95年1月3日審判
    筆錄第13頁），並有被告丙○○之國人入出境端末查詢報表
    1紙在卷可參（見偵B卷第20頁），且證人戊○○於原審證稱
    ：「後來我收到郵包之後跟他（即被告丙○○）聯絡，他才
    說看看要給誰還沒有確定。．．．（問：在MSN對話裡面丙○○如何跟你說誰要來取貨？）丙○○給我一個女孩子的電
    話，要我跟那個女孩子聯絡，那個女孩子又找另外一個男孩
    子跟我聯絡，他好像說是她的司機。當時就直接請女警假扮
    我去交貨。．．．（問：丙○○跟妳表示這8個郵包都是要
    交付給同一個人？）對。．．．（問：丙○○在93年4月初
    的時候，是否有跟你暗示郵件的內容不是很單純？）我不知
    道」等語（見原審卷(二)第95至98頁）；於本院審理時證稱：
    「（是你親自收到郵包？）當時我是在睡覺，是我祖母幫我
    代收，放在我的房間。（你祖母放在你房間時，你有沒有打
    開？）當時我在睡覺，我沒有打開，後來警察來，警察當著
    我的面打開。（警察何時來？）是早上9、10點時候，確實
    時間我不知道。（總共幾包？）放在我房間有1包，後來警
    察又拿出7包，收件人都是我，說是從郵局拿出來的。（200
    4年3月29日MSN上午8時13分，被告有沒有跟你說幫忙代收這
    個文件？）我的MSN就是紀錄被告說請我幫忙代收東西。（
    你於94年11月29日在板檢筆錄裡，你為何要答說是信件，現
    在為何說是東西？）因為時間很久，我無法記得MSN上詳細
    是記載什麼，我只能依大約的狀況回答。（你為何原來說是
    信件，後來又說大約是健康藥品？）我後來被捕，在辦理交
    保時，剛好丙○○從加拿大打電話跟我聯絡，我問他裡面是
    裝什麼東西，他說是健康藥品。（那天是不是4月9日？）我
    不記得了。（為何你的電腦有4月9日有ＭＳＮ的通訊紀錄？
    ）當天警察有要我用我自己的電腦以ＭＳＮ與被告保持聯絡
    。另外我在警察局時，警察也有叫我用警察局的電腦以MSN
    與丙○○聯絡。」等語（見本院95年12月27日審判程序筆錄
    第6頁至第8頁），足見被告丙○○辯稱於93年4月中知悉鍾
    豪係郵寄大麻至臺灣後，即向戊○○告知並立即返台云云，
    與事實不符，不足採信。況鍾豪自加拿大郵寄予證人戊○○
    代收之如附表三所示之郵包內大麻合計約八、九百公克，市
    價非低，鍾豪豈有可能完全委由不知情之被告丙○○找尋在
    台之收件人而不告知係寄送之理？且被告丙○○自承其父母
    均在臺灣，如係合法文件，乃竟未以其父母之辦公處所或住
    處作為收件地點，亦與常情有違，益徵被告丙○○辯稱不知
    鍾豪係郵寄大麻郵包云云，無非圖卸之詞，自無足採。
  (四)被告丙○○固另辯稱伊曾遭鍾豪恐嚇及暴力威脅，且於原審
    供稱：「鍾豪在溫哥華是黑道老大，他找人看著我，3天打
    我1次」云云，但被告丙○○於原審已供稱：伊係找朋友幫
    伊訂機票，且跟伊媽媽說要回臺灣等語（見原審95年1月3日
    審判筆錄第12頁），足見被告丙○○於加拿大溫哥華時，人
    身自由並未受到限制，是其上開所辯，要屬空言，自難採信
    。
  (五)被告丙○○雖提出與證人戊○○之MSN談話紀錄，證明其與
    證人戊○○之MSN談話內容中，僅提及寄送郵件一封，而非
    八封，且依其內容亦足證明伊未涉及上開犯行。惟查：被告
    丙○○提出之MSN通訊資料，經本院函請內政部警政署刑事
    警察局查明何以與該局前以95年5月10日刑偵四3字第095006
    7072號函檢送之資料不符，並請該局提供該份MSN之原始檔
    案，經該局函覆稱：「本局於95年5月10函送之MSN資料係本
    案證人戊○○提供，被告丙○○於本院提出之MSN資料經通
    知葉女到局檢視後稱，被告為求卸責，將該份資料有關要求
    渠代收大麻郵信件之對談內容刪改，為證明真實，自願提供
    原使用之電腦以供專家勘驗，檢附葉女談話筆錄壹份。」等
    語，有該局95年7月18日刑偵四三字第0950010442號函在卷
    為憑，且本院為查明事實，經命證人戊○○及被告丙○○提
    供存有MSN談話紀錄檔案之電腦硬碟囑由鑑定人即微軟公司
    ＭＳＮ工程部門人員丁○○鑑定結果，丁○○於本院審理時
    證稱：「（現任何職？）現於微軟公司ＭＳＮ工程部門。（
    本院於準備程序將證人戊○○及被告電腦中的關於MSN的存
    檔資料，交你鑑定結果，何者的電腦有經過更動？）我今天
    有影印鑑定的資料，被告丙○○所提供MSN即時通訊紀錄有
    被修改，所依據的內容分成四點：一、被告丙○○所提供之
    ＭＳＮ即時通訊記錄檔案，其參數記錄與正常即時通訊記錄
    參數紀錄不合，被告提供的第一個檔案，依附件一程式檔來
    看應該有十筆，但只出現一到九，第二個檔案有四筆，依正
    常的情形應該從十一到十四，但被告提供的擋案卻是從一到
    四，這是第一個錯誤。（這也是我第二點要講的程式編碼序
    號不連續的情形）第二個錯誤是他提出的擋案只有二到四，
    缺少一的擋案。而證人戊○○所提供的ＭＳＮ即時通訊記錄
    檔案並沒有上開不合的情形。二、被告所提供之二個通話紀
    錄檔案之程式編碼序號不連續，只要同一部電腦對同一個人
    所存的訊息紀錄檔案，程式編碼序號應該要連續，如果不連
    續表示中間被刪掉，縱然是越洋通訊也是一樣，被刪的資料
    已經無法重現了。在本案被告提供的擋案裡面，是人為因素
    的刪除，而不是駭客入侵，因為檔案刪得很整齊，而且把程
    式碼也刪掉，所以從他的檔案裡面無法看出是哪些譯文內容
    被刪掉。（可以參考附件四的鑑定資料）。如果是駭客入侵
    ，他會把程式碼刪得比較凌亂，本件是經過整理的。另外證
    人戊○○只有提供一個檔案，其中有48筆的通訊紀錄序號是
    連貫的，所以沒有這樣的情形，通常電腦通訊記錄檔案如果
    超過2MB才會變成第二個檔案，被告提出的並沒有超過2MB，
    不曉得為何會有二個檔案。三、從法院提供的通話內容來看
    ，就被告丙○○及證人戊○○ＭＳＮ通話紀錄，其中一人的
    確有竄改過，這是我們從他的訊息暱稱來比對，因為相關的
    通話內容中，彼此的暱稱並不對應吻合。四、就被告丙○○
    與證人戊○○所提供的通話紀錄檔案中，所使用的色彩不同
    ，代表其中一方有把他的色彩修改過，通常一般人不會去更
    動他的通話紀錄檔案，因為ＭＳＮ通話紀錄檔案在個人的電
    腦裡面是無法直接編輯修改色彩、字型，以及刪除內容，必
    須使用程式編輯軟體進行修改，所以我剛剛所講的色彩、暱
    稱及內容的刪除，是使用程序編輯軟體進行修改，只要一般
    人有研究過電腦就有能力進行這種修改。其他的詳如書面資
    料所載。（是否每個編碼都是一個日期？）不是。（有無辦
    法確定編碼九的時間是何時？）上面寫的是2004年4月12日
    下午八點多的訊息，轉換為臺灣時間是93年4月13日上午11
    時11分46秒至上午11時20分46秒，但這個時間也是可以修改
    變更的。（編碼一到九有無不連貫？）時間上沒有不連貫，
    單純從序號沒有辦法判斷內容、顏色、暱稱有無被修改。（
    當我使用MSN時候，其中第一檔案移開到其他的資料夾，就
    會開啟新的第二個檔案，序號是否從一開始？）是的，但一
    般人不會去做通訊紀錄的一定，因為如果他移到第二個資料
    夾，就無法看前面的通訊紀錄。（如果我因為要備份，把電
    腦重灌，序號是否也會從一開始？）如果備份沒有再重新輸
    入到電腦裡面，序號是會從一開始，但這種情況，不會造成
    如我剛剛所述第一點所指缺少記錄的情形。（是否能判斷第
    二個檔案編碼二的日期？）如附件二第一頁第四行所示，當
    地時間是2004年4月23日上午7時15分20秒。（單從被告所提
    供的第一個檔案序號一到九，與證人戊○○的MSN原始檔作
    比對，你能否判斷何者有被修改？）某一方有添加一些東西
    或刪除掉一些東西我們無法判斷，但剛剛有提到被告的第一
    個檔案程式序號切十，第二個檔案不連續也缺其中序號一。
    證人部分就沒有這樣的情形。」等語（見本院95年12月27日
    審判程序筆錄第3頁至第6頁），並提供鑑定資料存卷可參，
    足見被告丙○○提出其與證人戊○○之MSN談話紀錄檔案業
    經修改，反係證人戊○○提出之MSN談話紀錄檔案未經修改
    ，是以被告丙○○提出之上開MSN資料，自不足作為其有利
    之認定。被告丙○○選任辯護人辯稱：證人戊○○電腦硬碟
    儲存之MSN通話紀錄並非真實云云，不足採信。
  (六)綜上所述，被告丙○○所辯，均係卸責之詞，無可採信。本
    件事證明確，被告丙○○犯行，洵堪認定。
參、論罪科刑部分：
一、按大麻係屬毒品危害防制條例第2 條第2 項第1 款所稱之第
    二級毒品，且係行政院依懲治走私條例第2 條第4 項規定公
    告之懲治走私條例公告管制物品項目及其數額中甲項第4 款
    規定之管制進口之物品。查被告乙○○、丙○○分別依鍾豪
    之指示，提供收件人供鍾豪利用航空郵包郵送之方式，將管
    制之第二級毒品大麻私運入臺灣之行為，均係犯毒品危害防
    制條例第4條第2項運輸第二級毒品罪及懲治走私條例第2條
    第1項私運管制物品進口罪。
二、次按共犯意思之聯絡，不限於事前有所謀議，其於行為當時
    有共同之犯意聯絡亦屬之；而其意思聯絡，亦不以數人間直
    接發生者為限，即有間接之聯絡者，亦包括在內；且亦不限
    於事前有所協議，行為當時有共同犯意之聯絡者，亦屬之。
    又其表示之方法，亦不以明示通謀為必要，即相互間有默示
    之合致，亦無不可（最高法院73年臺上字第2364號判例要旨
    參照）。本件鍾豪與被告乙○○間，又與被告丙○○間各有
    運輸管制物品之第二級毒品大麻進入臺灣境內之犯意聯絡，
    鍾豪藉由被告乙○○與知情之收件人熊玲妮、「MONICA」間
    有而有間接之犯意聯絡，是被告乙○○就事實二部分與鍾豪
    、熊玲妮間、就事實三部分與鍾豪、「MONICA」間，而被告
    丙○○就事實四部分與鍾豪間，各有犯意聯絡及行為分擔，
    均為共同正犯（按修正前刑法第28條規定：「二人以上共同
    實施犯罪之行為者，皆為正犯。」；修正後刑法第28條規定
    ：「二人以上共同實行犯罪之行為者，皆為正犯。」排除未
    參與犯罪實行行為之預備及陰謀共同正犯，然本件被告等係
    參與實行犯罪行為，修正前後之規定，並無何者有利或不利
    之情形，依修正後刑法第2條第1項前段之規定，應適用行為
    時刑法第28條規定，論以共同正犯。），至起訴書誤認被告
    乙○○與丙○○間，亦有犯意聯絡部分，惟經本院偏查卷證
    ，被告二人固均認識鍾豪，惟其二人互不相識，分別為鍾豪
    尋找收件人部分，亦互不相識，尚難認其二人就鍾豪之全部
    犯行主觀上均有認知，自難認其二人間亦有犯意聯絡。被告
    等分別由共犯鍾豪以郵寄方式，利用不知情之郵務人員運輸
    毒品，為間接正犯。
三、本件如事實二部分，係於93年2月3日、4日、5日接續自加拿
    大交寄郵包；事實三部分，其中於93年3月3日同時交寄3 封
    郵包；於93年3月15日同時交寄6封郵包；於93年3月17日同
    時交寄2封郵包；如事實四部分，於93年3月30日、31日密集
    接續交付郵寄，各該部分郵寄日期均相連接，又分別係郵寄
    於同一收件人，足見被告等及鍾豪於各該相連之日期接續分
    開寄送，其目的係在分散被查獲之風險，應各成立單純一罪
    。被告乙○○先後就事實二、三所示之運輸管制物品即第二
    級毒品大麻進口之犯行，時間均緊接，手段亦相若，犯罪構
    成要件俱屬相同，顯係基於概括之犯意反覆為之，為連續犯
    ，應依行為時刑法第56條之規定論以一罪，並加重其刑（按
    刑法於94年2月2日修正，95年7月1日施行，修正後刑法第56
    條連續犯之規定已刪除，原可依裁判上一罪論處之連續犯等
    數個犯罪行為，應予數罪併罰，此刪除雖非犯罪構成要件之
    變更，但顯已影響行為人刑罰之法律效果，自屬法律變更，
    依新法第2條第1項規定，比較新舊法結果，仍應適用較有利
    於被告之行為時法律即舊法論以連續犯。），惟就運輸第二
    級毒品罪，其法定本刑為無期徒刑部分依法不得加重。又被
    告等各係以一運輸行為同時觸犯毒品危害防制條例第4條第2
    項運輸第二級毒品罪及懲治走私條例第2條第1項私運管制物
    品進口罪，均為想像競合犯，應各依刑法第55條之規定論以
    較重之運輸第二級毒品罪。
四、檢察官雖未就被告乙○○如事實二部分犯行提起公訴，惟此
    部分與起訴事實（本件事實三部分）有連續犯之裁判上一罪
    關係，並經檢察官移送併辦（臺灣臺北地方法院檢察署93年
    度偵緝字第1331號），為起訴效力所及，本院自應併予審理
    ；又檢察官雖僅引用毒品危害防制條例第4條第2項之運輸第
    二級毒品罪，惟經本院當庭告知本件亦涉犯懲治走私條例第
    2條第1項之私運管物品罪（見本院95年12月27日審判程序筆
    錄第1頁），且該部分與起訴部分有想像競合犯之裁判上一
    罪關係，為起訴效力所及，本院亦應併予審究。
五、按運輸第二級毒品罪之法定刑為「無期徒刑或7年以上有期
    徒刑，得併科新臺幣7百萬元以下罰金」，然同為運輸第二
    級毒品之人，其原因動機不一，犯罪情節未必盡同，或有大
    盤毒梟者，亦有中、小盤之分，其運輸行為所造成危害社會
    之程度自屬有異，法律科處此類犯罪，所設之法定最低本刑
    卻同為「無期徒刑或7年以上有期徒刑，得併科新臺幣7百萬
    元以下罰金」，不可謂不重。於此情形，倘依其情狀處以相
    當之有期徒刑，即足以懲儆，並可達防衛社會之目的者，自
    非不可依客觀之犯行與主觀之惡性二者加以考量其情狀，是
    否有可憫恕之處，適用刑法第59條之規定酌量減輕其刑，期
    使個案裁判之量刑，能斟酌至當，符合比例原則。經查：被
    告丙○○雖因一時私慮而為加拿大毒品集團鍾豪尋找大麻郵
    包之收件人而運輸第二級毒品大麻，危害非小，然其所運輸
    入境之大麻尚未流入世面致生具體危害，且其並非運毒集團
    之核心份子，因年輕識淺，為圖進入演藝圈發展，而受以經
    營模特兒經紀工作室為幌子之鍾豪所引誘，依其指示為本件
    犯行，所犯之運輸第二級毒品法定本刑無期徒刑、7年以上
    有期徒刑，與其犯罪情節相較，實屬情輕法重，以其情節論
    ，惡性尚非重大不赦，客觀上顯足以引起一般之同情，應依
    修正後刑法第五十九條情堪憫恕之規定酌量減輕其刑（按刑
    法第59條之規定，為法院就刑之酌減審認標準見解之明文化
    ，非屬法律之變更，應直接適用修正後刑法第59條之規定）
    。另刑法施行法於95年6月14日修正，95年7月1日生效，其
    中第1條之1規定：「中華民國94年1月7日刑法修正施行後，
    刑法分則編所定罰金之貨幣單位為新臺幣。94年1月7日刑法
    修正時，刑法分則編未修正之條文定有罰金者，自94年1月
    7日刑法修正施行後，就其所定數額提高為30倍。但72年6月
    26日至94年1月7日新增或修正之條文，就其所定數額提高為
    3倍。」，經與行為時法律即罰金罰鍰提高標準條例第1條比
    較結果，並無有利於被告，是就本件各罪所定罰金數額之提
    高標準，自應適用行為時罰金罰鍰提高標準條例第1條但書
    之規定。
肆、原審同此認定，因依毒品危害防制條條例第4條第2項、第18
    條第1項，懲治走私條例條第2項第1項，刑法第11條前段、
    第28條、第56條、第55條、第59條各規定，並審酌被告乙○○曾於91年間因販賣第二級毒品大麻，經臺灣臺北地方法院
    以91年度訴字第560號判決判處有期徒刑7年2月，復經本院
    以92年度上訴字第224號判決駁回上訴，甫於94年11月17 日
    經最高法院以94年度臺上字第6412號判決駁回上訴確定，有
    本院被告前案紀錄表在卷可佐，雖不構成累犯，但素行不佳
    ，且在本案中多次為加拿大毒品集團主謀鍾豪居中負責聯繫
    、運輸大麻毒品之事宜，情節及惡性重大；被告丙○○年輕
    識淺，當時甫滿20歲，為圖進入演藝圈發展，一時失慮，致
    罹刑章，情節較輕，兼衡被告等犯罪之動機、目的、手段及
    其品行、生活狀況、智識程度，犯罪所生之損害，毒品數量
    ，犯後均飾詞卸責，不具悔意暨檢察官就被告乙○○部分具
    體求處期徒刑15年等一切情狀，分別量處被告乙○○有期徒
    刑15年及被告丙○○有期徒刑3年8月，併以扣案如附表編號
    一、二、三所示之大麻，均係查獲之第二級毒品，不問是否
    屬於犯人所有，應依毒品危害防制條例第18條第1項前段規
    定，諭知沒收併銷燬之。至扣案如附表四所示之大麻，雖係
    查獲之第二級毒品，但並無證據證明與被告乙○○、丙○○
    前開犯行有關（詳如後述），自無從宣告沒收併銷燬之。至
    被告乙○○為警查獲時扣得之CD16片、手提電話、數位相機
    、翻譯機、PDA、手機各1台、隨身碟2個（見原審卷(一)第215
    之3頁扣押物品清單）及護照1本、名片夾1個、筆記本1本、
    磁碟片3片等物，經勘驗後均認係被告乙○○隨身物品，有
    勘驗筆錄暨附件、照片、筆記本及名片影本在卷可佐（見原
    審卷(一)第80至93、174至209、216至259頁），與本件犯行無
    關，亦無宣告沒收之必要。核其認事用法，俱無違誤，量刑
    亦甚允洽。被告等上訴意旨，均否認犯罪，均無理由，胥予
    駁回。另按行為後法律有變更者，依修正前刑法第2條第1項
    之規定，以適用裁判時法為原則，如行為時法有利於行為人
    ，則例外適用行為時法；依修正後刑法第2條第1項規定，以
    適用行為時法為原則，惟如裁判時法有利於行為人，則例外
    的適用裁判時法。以往實務見解，認原判決未及比較適用新
    舊法時，上訴後，雖比較結果以舊法有利於行為人，而原判
    決別無其他撤銷事由，仍應由本院以此為由撤銷改判。惟修
    正後之規定係以適用行為時法為原則，因此原判決雖未及比
    較適用，然上訴本院後，經比較新舊法，行為後之法律並非
    較有利於行為人，仍應適用行為時法，則原判決適用行為時
    法即無不當，自不構成撤銷之事由，附此敘明。
伍、不另為無罪諭知部分：
一、公訴意旨另以：被告乙○○、丙○○與鍾豪、陳柏青（鍾豪
    、陳柏青二人業經原審通緝）基於販賣及運輸第二級毒品大
    麻（下稱大麻）之犯意聯絡，於附表一至四所示之時間，先
    由在加拿大之鍾豪、陳柏青及乙○○等人於信封內裝載如附
    表一至四所示之大麻後，再委由丙○○等人，書寫如附表一
    至四所示臺灣之收件地址，以此方式自加拿大運輸大麻進入
    臺灣，待收件人周詩修（經檢察官另案通緝中）、黃巧玲、
    李悌、何安杰（黃巧玲等三人經臺灣士林地方法院檢察署檢
    察官以93年度偵字第8030號為不起訴處分）、戊○○（經臺
    灣板橋地方法院檢察署檢察官以93年度偵字第7354號為不起
    訴處分）、劉翔明、簡正宗（劉翔明等二人經請臺灣臺北地
    方法院檢察署檢察官以93年度偵字第13552號為不起訴處分
    ）收受大麻郵件後，即使用網路MSN通知丙○○等人，並交
    由丙○○指定之人販賣予不特定人，或由周詩修等人在臺北
    市○○○路等地，販賣予綽號「丫頭」、「蟲子」及「胖娃
    」等不特定人，因認被告等此部分亦涉犯毒品危害防制條例
    第4條第2項之販賣第二級毒品罪嫌云云，另如附表四部分亦
    涉犯同條項之運輸第二級毒品罪嫌云云。
二、原審訊據被告乙○○及本院訊據被告丙○○等均堅決否認有
    上開販賣毒品之犯行，而按運輸毒品之動機甚多，其目的不
    一而足，且依證人即收件人熊玲妮、戊○○之證述，均僅足
    證明被告乙○○、丙○○負責為郵包之送收轉寄事宜，尚難
    依該二人之證詞即認被告等主觀上與郵包之寄送人鍾豪間之
    犯意聯絡，已超越運輸而達於共同販賣。另被告丙○○雖自
    承依鍾豪指示曾回臺收取金錢，惟被告丙○○於警詢所稱收
    取時間係在92年12月至93年2月份，而被告丙○○依鍾豪指
    示請求收件人戊○○轉寄郵包之時間係在93年4月，時間並
    不相符，且被告丙○○堅稱係代鍾豪收取臺灣員工之薪水，
    是以此部分除被告丙○○上開供述外，並無其他證據足以補
    強，且遍查卷內資料亦無證據足資認定被告丙○○有營利之
    意圖，自難以被告丙○○之上開供述逕謂其係為鍾豪販賣毒
    品。再就如附表四之郵包部分，被告等均堅稱不認識如附表
    四郵包上所載之收件人，而本院遍查卷內亦無相關收件人之
    指述，自難認此部分大麻郵包與被告等有關。此外，復查無
    其他積極事證足資證明被告等涉有上述犯行，自屬不能證明
    被告等此部分犯罪，惟因公訴人認此部分與上開論罪科刑部
    分有牽連犯關係，屬裁判上一罪，爰不另為無罪之諭知。
陸、退回併辦部分：
一、併案意旨（臺灣臺北地方法院檢察署93年度偵緝字第1331號
    ）略以：被告乙○○與鍾豪（「BECK」）連續於93年1月14
    日、19日前某日，連續自加拿大運輸管制物品之第二級毒品
    大麻郵包送達至收件人熊玲妮之工作地點三朋公司，再由熊
    玲妮配合，將該二次大麻郵包以便利商店宅急便快遞，轉寄
    至被告乙○○等人指定之地址，因認被告乙○○此部分犯行
    亦涉犯毒品危害防制條例第4條第2項之運輸第二級毒品罪嫌
    及懲治走私條例第2條第1項之私運管制物品進口罪嫌云云。
二、公訴人認被告乙○○涉犯上開犯行，無非係以證人熊玲妮之
    指訴及卷附宅急便送貨單、簽收收據為其主要論據。
三、惟查：被告乙○○於原審已堅決否認此部分犯行，而公訴人
    雖以證人熊玲妮之指訴，並提出宅急便送貨單及簽收收據為
    證，認定被告乙○○犯罪，但證人熊玲妮及卷附宅急便送貨
    單及簽收收據僅足證明曾於上述時間，前後2次依被告乙○○指示，將加拿大郵寄送達之郵包轉寄不詳人士，而事實上
    該2次郵寄之郵包因未扣案，且無其他積極證據足認上開轉
    寄之郵包內確裝有第二級毒品大麻，自無從遽以推測被告乙○○涉有上開犯行，依「罪證有疑，利歸被告」之證據法則
    ，即應為有利被告之認定，自難認被告乙○○確有上開犯行
    ，是以此部分與上開論罪科刑部分即不生裁判上之一罪關係
    ，尚非本院所得審究，應退由檢察官另行妥適處理。
柒、被告乙○○經合法傳喚，無正當理由未到庭，爰不待其陳述
    逕行判決。
據上論斷，應依刑事訴訟法第368條、第371條，判決如主文。
本案經檢察官呂光華到庭執行職務。
中　　華　　民　　國　　96　　年　　1 　　月　　10　　日
　　　　　　　　　刑事第十七庭  審判長法　官　陳貽男
　　　　　　　　　　　　　　　　　　  法　官  鄭水銓
　　　　　　　　　　　　　　　　　　  法　官  高明哲
以上正本證明與原本無異。
如不服本判決，應於收受送達後十日內向本院提出上訴書狀，其
未敘述上訴之理由者並得於提起上訴後十日內向本院補提理由書
（均須按他造當事人之人數附繕本）。
                                      書記官  李垂福
中　　華　　民　　國　　96　　年　　1 　　月　　10　　日
附錄本案論罪科刑法條
毒品危害防制條例第四條第二項
製造、運輸、販賣第二級毒品者，處無期徒刑或七年以上有期徒刑，得併
科新臺幣七百萬元以下罰金。
懲治走私條例第二條
私運管制物品進口、出口逾公告數額者，處七年以下有期徒刑，
得併科新臺幣三百萬元以下罰金。
以犯前項之罪為常業者，處三年以上十年以下有期徒刑，得併科
新臺幣五百萬元以下罰金。
第一項之未遂犯罰之。
第一項所稱管制物品及其數額，由行政院公告之。
附表一：
┌──┬────┬────┬──────┬────────┬───────┐
│編號│郵寄日期│扣押日期│郵包重量    │收件人及收件地址│備註          │
├──┼────┼────┼──────┼────────┼───────┤
│ 1. │93.02.03│93.02.18│大麻郵包4 包│JESSICA HSIUNG、│              │
│    │        │        │（2 包淨重  │臺北縣中和市永和│              │
│    │        │        │214.36、另2 │路313 號        │              │
│    │        │        │包淨重222.38│                │              │
│    │        │        │公克）      │                │              │
├──┼────┼────┼──────┼────────┼───────┤
│ 2. │93.02.04│93.02.11│大麻郵包6 包│同  上          │              │
│    │        │        │（合計淨重  │                │              │
│    │        │        │668.02公克）│                │              │
├──┼────┼────┼──────┼────────┼───────┤
│ 3. │93.02.05│同  上  │大麻郵包6 包│同  上          │              │
│    │        │        │（合計淨重  │                │              │
│    │        │        │663.58公克）│                │              │
└──┴────┴────┴──────┴────────┴───────┘
附表二：
┌──┬────┬────┬──────┬────────┬───────┐
│編號│郵寄日期│扣押日期│郵包重量    │收件人及收件地址│備註          │
├──┼────┼────┼──────┼────────┼───────┤
│ 1. │93.03.03│93.03.08│毛重225公克 │陳純美、        │執行控制下交付│
│    │        │        │            │臺北縣中和市景平│予周詩修。    │
│    │        │        │            │路71之1號8樓之6 │（偵Ａ卷13頁）│
│    │        │        │            │                │（即起訴書附表│
│    │        │        │            │                │編號1 ）      │
├──┼────┼────┼──────┼────────┼───────┤
│ 2. │同  上  │同  上  │毛重248公克 │同  上          │同  上        │
│    │        │        │            │                │（偵Ａ卷14頁）│
│    │        │        │            │                │（即起訴書附表│
│    │        │        │            │                │編號2 ）      │
├──┼────┼────┼──────┼────────┼───────┤
│ 3. │同  上  │同  上  │毛重221公克 │同  上          │同  上        │
│    │        │        │            │                │（偵Ａ卷15頁）│
│    │        │        │            │                │（即起訴書附表│
│    │        │        │            │                │編號3 ）      │
├──┼────┼────┼──────┼────────┼───────┤
│ 4. │93.03.15│93.03.23│毛重200公克 │同  上          │同  上        │
│    │        │        │        1   │                │（偵Ａ卷34頁）│
│    │        │        │            │                │（即起訴書附表│
│    │        │        │            │                │編號8 ）      │
├──┼────┼────┼──────┼────────┼───────┤
│ 5. │同  上  │同  上  │毛重146公克 │同  上          │同  上        │
│    │        │        │            │                │（偵Ａ卷35頁）│
│    │        │        │            │                │（即起訴書附表│
│    │        │        │            │                │編號9 ）      │
├──┼────┼────┼──────┼────────┼───────┤
│ 6. │同  上  │同  上  │毛重234公克 │同  上          │同  上        │
│    │        │        │            │                │（偵Ａ卷39頁）│
│    │        │        │            │                │（即起訴書附表│
│    │        │        │            │                │編號10）      │
├──┼────┼────┼──────┼────────┼───────┤
│ 7. │同  上  │同  上  │毛重192公克 │同  上          │同  上        │
│    │        │        │            │                │（偵Ａ卷40頁）│
│    │        │        │            │                │（即起訴書附表│
│    │        │        │            │                │編號11）      │
├──┼────┼────┼──────┼────────┼───────┤
│ 8. │同  上  │同  上  │淨重133.21公│同  上          │扣押於板檢。逮│
│    │        │        │克          │                │捕周詩修（另案│
│    │        │        │            │                │由檢察官通緝）│
│    │        │        │            │                │（偵Ａ卷41頁）│
│    │        │        │            │                │（即起訴書附表│
│    │        │        │            │                │編號12）      │
├──┼────┼────┼──────┼────────┼───────┤
│ 9. │同  上  │同  上  │淨重144.82公│同  上          │同  上        │
│    │        │        │克          │                │（偵Ａ卷42頁）│
│    │        │        │            │                │（即起訴書附表│
│    │        │        │            │                │編號13）      │
├──┼────┼────┼──────┼────────┼───────┤
│ 10.│93.03.17│93.03.24│淨重161.80公│同  上          │同  上        │
│    │        │        │克          │                │（偵Ａ卷46頁）│
│    │        │        │            │                │（即起訴書附表│
│    │        │        │            │                │編號14）      │
├──┼────┼────┼──────┼────────┼───────┤
│ 11.│同  上  │同  上  │淨重177.59公│同  上          │同  上        │
│    │        │        │克          │                │（偵Ａ卷47頁）│
│    │        │        │            │                │（即起訴書附表│
│    │        │        │            │                │編號15）      │
└──┴────┴────┴──────┴────────┴───────┘
附表三：
┌──┬────┬────┬──────┬────────┬───────┐
│編號│郵寄日期│扣押日期│郵包重量    │收件人及收件地址│備註（郵包影本│
│    │        │        │            │                │之卷頁）      │
├──┼────┼────┼──────┼────────┼───────┤
│ 1. │93.03.30│93.04.05│淨重111.88公│Linda Yeh、     │扣於板檢。    │
│    │        │        │克          │臺北市松山區民權│逮捕戊○○（另│
│    │        │        │            │東路3 段106 巷3 │案經檢察官為不│
│    │        │        │            │弄13號1 樓      │起訴處分確定）│
│    │        │        │            │                │（偵Ａ卷58頁）│
│    │        │        │            │                │（即起訴書附表│
│    │        │        │            │                │編號19 ）     │
├──┼────┼────┼──────┼────────┼───────┤
│ 2. │同  上  │同  上  │淨重110.99公│同  上          │扣於板橋。    │
│    │        │        │克          │                │被告丙○○承認│
│    │        │        │            │                │親自書寫本封郵│
│    │        │        │            │                │包之地址。    │
│    │        │        │            │                │（偵Ａ卷59頁）│
│    │        │        │            │                │（即起訴書附表│
│    │        │        │            │                │編號20）      │
├──┼────┼────┼──────┼────────┼───────┤
│ 3. │同  上  │同  上  │淨重111.56公│同  上          │扣於板橋。    │
│    │        │        │克          │                │（偵Ａ卷60頁）│
│    │        │        │            │                │（即起訴書附表│
│    │        │        │            │                │編號21）      │
├──┼────┼────┼──────┼────────┼───────┤
│ 4. │同  上  │同  上  │淨重111.62公│同  上          │同  上        │
│    │        │        │克          │                │（偵Ａ卷61頁）│
│    │        │        │            │                │（即起訴書附表│
│    │        │        │            │                │編號22）      │
├──┼────┼────┼──────┼────────┼───────┤
│ 5. │93.03.31│93.04.06│淨重111.16公│同  上          │同  上        │
│    │        │        │克          │                │（偵Ａ卷70頁）│
│    │        │        │            │                │（即起訴書附表│
│    │        │        │            │                │編號27）      │
├──┼────┼────┼──────┼────────┼───────┤
│ 6. │同  上  │同  上  │淨重112.05公│同  上          │同  上        │
│    │        │        │克          │                │（偵Ａ卷71頁）│
│    │        │        │            │                │（即起訴書附表│
│    │        │        │            │                │編號28）      │
├──┼────┼────┼──────┼────────┼───────┤
│ 7. │同  上  │同  上  │淨重111.34公│同  上          │同  上        │
│    │        │        │克          │                │（偵Ａ卷72頁）│
│    │        │        │            │                │（即起訴書附表│
│    │        │        │            │                │編號29）      │
├──┼────┼────┼──────┼────────┼───────┤
│ 8. │同  上  │同  上  │淨重110.49公│同  上          │同  上        │
│    │        │        │克          │                │（偵Ａ卷73頁）│
│    │        │        │            │                │（即起訴書附表│
│    │        │        │            │                │編號30）      │
└──┴────┴────┴──────┴────────┴───────┘
附表四（編號即係起訴書附表之編號）：
┌──┬────┬────┬──────┬────────┬───────┐
│編號│郵寄日期│扣押日期│郵包重量    │收件人及收件地址│備註（郵包影本│
│    │        │        │            │                │之卷頁）      │
├──┼────┼────┼──────┼────────┼───────┤
│ 4. │93.03.04│93.03.09│郵包2 包（1 │陳志成、        │扣押於士檢。  │
│    │        │        │包淨重47.39 │臺北市士林區士東│逮捕黃巧玲、李│
│    │        │        │公克、另1 包│路266 巷5弄6-1號│悌（業經檢察官│
│    │        │        │淨重48.34 公│4 樓            │為不起訴處分確│
│    │        │        │克）        │                │定）          │
│    │        │        │            │                │（偵Ａ卷22頁）│
├──┼────┼────┼──────┼────────┼───────┤
│ 5. │93.03.10│93.03.16│郵包2 包（1 │同  上          │同  上        │
│    │        │        │包淨重48.36 │                │（偵Ａ卷26頁）│
│    │        │        │公克、另1 包│                │              │
│    │        │        │淨重51.03 公│                │              │
│    │        │        │克）        │                │              │
├──┼────┼────┼──────┼────────┼───────┤
│ 6. │93.03.16│93.03.22│郵包2 包（1 │Alex Chen、     │扣押於士檢。  │
│    │        │        │包淨重47.72 │臺北市士林區德行│逮捕何安杰（業│
│    │        │        │公克、另1 包│東路190 巷30弄5 │經檢察官為不起│
│    │        │        │淨重47.30 公│號之33樓        │訴處分確定）  │
│    │        │        │克）        │                │（偵Ａ卷30頁）│
├──┼────┼────┼──────┼────────┼───────┤
│ 7. │同  上  │同  上  │郵包2 包（1 │Jemy Lau、      │同  上        │
│    │        │        │包淨重48.77 │臺北市士林區天母│（偵Ａ卷31頁）│
│    │        │        │公克、另1 包│東路105 巷63號4 │              │
│    │        │        │淨重50.66 公│樓之2           │              │
│    │        │        │克）        │                │              │
├──┼────┼────┼──────┼────────┼───────┤
│ 16.│93.03.18│同  上  │郵包2 包（1 │Alex Chen、     │同  上        │
│    │        │        │包淨重49.69 │臺北市士林區德行│（偵Ａ卷51頁）│
│    │        │        │公克、另1 包│東路190 巷30弄5 │              │
│    │        │        │淨重49.83 公│號之33樓        │              │
│    │        │        │克）        │                │              │
├──┼────┼────┼──────┼────────┼───────┤
│ 17.│同  上  │同  上  │郵包2 包（1 │Jemy Lau、      │同  上        │
│    │        │        │淨重47.81公 │臺北市中山區民權│（偵Ａ卷52頁）│
│    │        │        │克、另1 包淨│東路1 段81號2 樓│              │
│    │        │        │重47.36 公克│                │              │
│    │        │        │）          │                │              │
├──┼────┼────┼──────┼────────┼───────┤
│ 18.│同  上  │同  上  │郵包2 包（1 │Sammy Lee、     │同  上        │
│    │        │        │淨重49.54 公│臺北市士林區天母│（偵Ａ卷53頁）│
│    │        │        │克、另1 包淨│東路105巷63號4樓│              │
│    │        │        │重53.44 公克│之2             │              │
│    │        │        │）          │                │              │
├──┼────┼────┼──────┼────────┼───────┤
│ 23.│同  上  │同  上  │郵包1 包（淨│April Hsu、     │扣押於板檢。  │
│    │        │        │重112.30公克│臺北縣新店市中正│收件人未領取。│
│    │        │        │）          │路700 巷5 號2 樓│（偵Ａ卷63頁）│
│    │        │        │            │（住戶為許依婷）│              │
│    │        │        │            │                │              │
├──┼────┼────┼──────┼────────┼───────┤
│ 24.│同  上  │同  上  │郵包1 包（淨│同  上          │同  上        │
│    │        │        │重111.63公克│                │（偵Ａ卷64頁）│
│    │        │        │）          │                │              │
├──┼────┼────┼──────┼────────┼───────┤
│ 25.│同  上  │同  上  │郵包1 包（淨│同  上          │同  上        │
│    │        │        │重：111.10公│                │（偵Ａ卷65頁）│
│    │        │        │克）        │                │              │
├──┼────┼────┼──────┼────────┼───────┤
│ 26.│同  上  │同  上  │郵包1 包（淨│同  上          │同  上        │
│    │        │        │重111.79公克│                │（偵Ａ卷66頁）│
│    │        │        │）          │                │              │
├──┼────┼────┼──────┼────────┼───────┤
│ 31.│同  上  │同  上  │郵包1 包（淨│同  上          │同  上        │
│    │        │        │重111.56公克│                │（偵Ａ卷75頁）│
│    │        │        │）          │                │              │
├──┼────┼────┼──────┼────────┼───────┤
│ 32.│同  上  │同  上  │郵包1 包（淨│同  上          │同  上        │
│    │        │        │重110.50公克│                │（偵Ａ卷76頁）│
│    │        │        │）          │                │              │
├──┼────┼────┼──────┼────────┼───────┤
│ 33.│同  上  │同  上  │郵包1 包（淨│同  上          │同  上        │
│    │        │        │重110.20公克│                │（偵Ａ卷77頁）│
│    │        │        │）          │                │              │
├──┼────┼────┼──────┼────────┼───────┤
│ 34.│同  上  │同  上  │郵包1 包（淨│同  上          │同  上        │
│    │        │        │重111.74公克│                │（偵Ａ卷78頁）│
│    │        │        │）          │                │              │
├──┼────┼────┼──────┼────────┼───────┤
│ 35.│93.04.13│93.04.19│郵包1 包（淨│同  上          │同  上        │
│    │        │        │重111.35公克│                │（偵Ａ卷83頁）│
│    │        │        │）          │                │              │
├──┼────┼────┼──────┼────────┼───────┤
│ 36.│93.04.14│同  上  │郵包1 包（淨│同  上          │同  上        │
│    │        │        │重112.51公克│                │（偵Ａ卷84頁）│
│    │        │        │）          │                │              │
├──┼────┼────┼──────┼────────┼───────┤
│ 37.│同  上  │同  上  │郵包1 包（淨│同  上          │同  上        │
│    │        │        │重111.20公克│                │（偵Ａ卷85頁）│
│    │        │        │）          │                │              │
├──┼────┼────┼──────┼────────┼───────┤
│ 38.│93.04.13│同  上  │郵包1 包（淨│同  上          │同  上        │
│    │        │        │重111.96公克│                │（偵Ａ卷86頁）│
│    │        │        │）          │                │              │
├──┼────┼────┼──────┼────────┼───────┤
│ 39.│同  上  │同  上  │郵包1 包（淨│同  上          │同  上        │
│    │        │        │重110.10公克│                │（偵Ａ卷87頁）│
│    │        │        │）          │                │              │
├──┼────┼────┼──────┼────────┼───────┤
│ 40.│93.04.14│同  上  │郵包1 包（淨│同  上          │同  上        │
│    │        │        │重110.69公克│                │（偵Ａ卷88頁）│
│    │        │        │）          │                │              │
├──┼────┼────┼──────┼────────┼───────┤
│ 41.│93.04.13│同  上  │郵包1 包（淨│同  上          │同  上        │
│    │        │        │重112.19公克│                │（偵Ａ卷89頁）│
│    │        │        │）          │                │              │
├──┼────┼────┼──────┼────────┼───────┤
│ 42.│同  上  │同  上  │郵包1 包（淨│同  上          │同  上        │
│    │        │        │重111.39公克│                │（偵Ａ卷90頁）│
│    │        │        │）          │                │              │
├──┼────┼────┼──────┼────────┼───────┤
│ 43.│同  上  │同  上  │郵包1 包（淨│April Hsu、     │同  上        │
│    │        │        │重112.23公克│臺南縣永康市新行│（偵Ａ卷91頁）│
│    │        │        │）          │街112 巷10弄1 號│              │
│    │        │        │            │3311房          │              │
├──┼────┼────┼──────┼────────┼───────┤
│ 44.│同  上  │同  上  │郵包1 包（淨│同  上          │同  上        │
│    │        │        │重111.19公克│                │（偵Ａ卷92頁）│
│    │        │        │）          │                │              │
├──┼────┼────┼──────┼────────┼───────┤
│ 45.│同  上  │同  上  │郵包1 包（淨│同  上          │同  上        │
│    │        │        │重111.27公克│                │（偵Ａ卷93頁）│
│    │        │        │）          │                │              │
│    │        │        │            │                │              │
│    │        │        │            │                │              │
│    │        │        │            │                │              │
├──┼────┼────┼──────┼────────┼───────┤
│ 46.│同  上  │同  上  │郵包1 包（淨│同  上          │同  上        │
│    │        │        │重110.80公克│                │（偵Ａ卷94頁）│
│    │        │        │）          │                │              │
├──┼────┼────┼──────┼────────┼───────┤
│ 47.│同  上  │同  上  │郵包1 包（淨│同  上          │同  上        │
│    │        │        │重111.75公克│                │（偵Ａ卷95頁）│
│    │        │        │）          │                │              │
├──┼────┼────┼──────┼────────┼───────┤
│ 48.│93.04.14│同  上  │郵包1 包（淨│April Hsu、     │同  上        │
│    │        │        │重111.34公克│臺北縣新店市中正│（偵Ａ卷96頁）│
│    │        │        │）          │路700 巷5 號2 樓│              │
├──┼────┼────┼──────┼────────┼───────┤
│ 49.│同  上  │93.04.21│郵包1 包（淨│同  上          │同  上        │
│    │        │        │重111.32公克│                │（偵A卷100頁）│
│    │        │        │）          │                │              │
├──┼────┼────┼──────┼────────┼───────┤
│ 50.│不詳（無│93.04.22│毛重62公克  │James Wang、    │扣於北檢。    │
│    │法辨識）│        │            │臺北縣新店市環河│逮捕劉翔明→不│
│    │        │        │            │路32號5 樓之2   │起訴處分。    │
│    │        │        │            │                │（偵A卷105頁）│
├──┼────┼────┼──────┼────────┼───────┤
│ 51.│同  上  │同  上  │毛重60公克  │Alan Chang、    │扣於北檢。    │
│    │        │        │            │臺北縣新店市永業│逮捕簡正宗→不│
│    │        │        │            │路81巷5 弄21號4 │起訴處分。    │
│    │        │        │            │樓              │（偵A卷106頁）│
├──┼────┼────┼──────┼────────┼───────┤
│ 52.│同  上  │93.04.26│毛重60公克  │David Chen、    │扣於北檢。    │
│    │        │        │            │臺北縣新店市中山│逮捕劉翔明→不│
│    │        │        │            │路265 巷34號3 樓│起訴處分。    │
│    │        │        │            │                │（偵A卷110頁）│
├──┼────┼────┼──────┼────────┼───────┤
│ 53.│93.04.30│93.05.05│郵包1 包（淨│Jack Lee、      │扣於板檢。    │
│    │        │        │重111.55公克│臺北市文山區新光│收件人未領取。│
│    │        │        │）          │路1段118巷2 號3 │（偵A卷114頁）│
│    │        │        │            │樓              │              │
├──┼────┼────┼──────┼────────┼───────┤
│ 54.│93.05.07│93.05.12│郵包1 包（淨│陳宏銘、        │扣於板檢。    │
│    │        │        │重10.76 公克│臺北縣汐止市福德│收件人未領取。│
│    │        │        │）          │一路71號7 樓    │（偵A卷118頁）│
└──┴────┴────┴──────┴────────┴───────┘
